臺灣屏東地方法院刑事判決　　　　　　　　　　　　　九十三年度重訴字第一四號
　　聲　請　人　臺灣屏東地方法院檢察署檢察官
　　被　　　告　戊○○　男　五.
　　指定辯護人　本院公設辯護人辛○○
右列被告因殺人案件，經檢察官提起公訴（九十三年度偵字第二七八八號），及追加
起訴，本院判決如左：
     主  文
戊○○傷害人之身體，處有期徒刑伍月；又連續殺人，處無期徒刑，褫奪公權終身，
扣案之類似藍波刀壹把沒收；應執行無期徒刑，褫奪公權終身，扣案之類似藍波刀壹
把沒收。
     事  實
一、戊○○於民國九十三年五月三十一日晚間六時三十分許，駕駛車號Ｐ四—二０九
    七號自用小客車（登記名義人為謝紋萍），至庚○○所經營、設於屏東縣東港鎮
    ○○○路五二號「凹凸小吃部」，並進入「第一０三號」包廂內，由子○○（藝
    名春天）、丁○○（藝名快樂）、吳月（藝名佳玲）、蔡淑玲（藝名草梅）等坐
    檯陪侍，共同飲酒取樂，席間，戊○○計飲用約四瓶之紅葡萄酒，於同日晚間八
    時三十分至九時許間，丁○○、吳月、蔡淑玲陸續轉檯離去後，包廂內僅餘子○○、戊○○二人，因子○○向戊○○稱：「你老了」、「如果年紀像我弟弟一樣
    年輕就好了」等語，戊○○認係子○○刻意污辱，心生不悅，以三字經回罵，且
    基於傷害之犯意，動手毆打子○○臉部、頭部等處（戊○○雖有飲酒，惟其精神
    狀態尚未達精神耗弱之程度，下同），致顏女受有臉額部撕裂傷二點五乘０點五
    公分乘０點五公分、右側臉頰挫傷及血腫、右側臉下合部挫傷及血腫、左側大腿
    部挫傷及紅腫等傷害。子○○受傷後，旋即奔逃出外，由丁○○，及該小吃部服
    務生甲○○共同開車送往鄰近之安泰醫院急診救治。戊○○則於稍後自行駕車離
    去，且於轉往輔英醫院探視其女後，又原車返抵凹凸小吃部，並自車內取出其所
    有之類似藍波刀（起訴書誤繕為匕首，惟蒞庭檢察官已於本院審理時聲明更正）
    一把，將之插於背面腰際，徒步欲再進入該小吃部飲酒，該小吃部服務生丙○○
    見狀，即趨前攔稱：你已喝醉了，且還打人，小姐也不敢再坐你檯等語勸阻，詎
    戊○○竟基於殺人之概括犯意，以台語回稱：你說什曉等語，並同時自背後抽出
    前開刀子，猛刺丙○○腹部一刀，丙○○遭襲，即出手推阻，並轉身閃避，惟仍
    為戊○○持刀再刺中左後腰一刀，合計受有腹部穿刺傷（寬約四公分、深約十公
    分，進入腹腔，傷及網膜及腸繫膜）、左後腰斜穿刺傷（寬約四公分、深約八公
    分，傷及肌肉，未入後腹腔）等傷害後，負傷倉皇逃入店內後方躲避。此際，戊○○則攜刀入內，向庚○○、吳月等追問子○○下落之際，經其等告以可能係前
    往安泰或輔英醫院就醫後，因急欲前往刺殺子○○洩憤，明知其先前已與子○○
    等對飲前述數量之酒類，已無法順利操控車輛，且注意能力已降低，已達不能安
    全駕駛之程度，竟基於酒後駕車以前往殺害子○○之犯意，駕駛車號Ｐ四—二０
    九七號自用小客車，前往安泰醫院。丙○○乃得以藉此由庚○○開車送往安泰醫
    院救治，約於同日晚間九時三十四分許抵達該院急診室，甲○○在場見狀，即趨
    前協助醫護人員，將丙○○送入該室重症區內救治，並囑丁○○將庚○○所駕駛
    之車輛開往該院停車場停放。戊○○於同時三十四分五十二秒許亦抵達該室後，
    即四處搜尋子○○身影；子○○因先前醫囑其需驗尿、縫合臉部等傷口，而暫離
    開該室觀察區，遂不知戊○○已殺傷丙○○，並攜刀至此尋伊，並正於該室與大
    廳交接處之門口查看，仍於同時三十五分四十秒許，逕自經此由大廳進入急診室
    內，戊○○適回頭，乍見子○○身影，即承前開概括犯意，於同時分四十二秒許
    ，右手持刀猛刺子○○左部一刀，子○○受創後，蹲或曲於地，惟戊○○仍接
    續踢打子○○，使子○○連同前揭傷害結果，合計受有右上臂外側淤傷約五乘三
    公分、左前臂外側兩道平行淤傷，長度分別為六公分、三點五公分、寬零點四公
    分、間隔約二公分，左手背和左側中指、無名指及小指背側有多處淤傷、最大者
    未逾一點五乘一公分，左大腿外側淤傷約六乘五公分，左膝內上端和下端均具淤
    傷大小約四乘二公分及三乘一點五公分，前額裂傷長二點二點公分、寬零點五公
    分、深約零點四公分，右眼眶及右顴部淤傷約六點五乘四公分，右顴部擦傷約二
    點五乘二公分，右側口角淤傷約三點五乘二公分，右側頂顳交界處頭皮下出血三
    乘二點五公分，左側顳肌肉血腫約五乘四公分，左協穿刺傷（距頭頂六十公分及
    腹部正中線左側十九公分處）長四公分、寬二公分、經皮下組織穿過左側第十肋
    間外側、復透過腹膜而後進入腹腔，傷及脾臟、胰臟和後腹腔軟組織及血管，形
    成腹腔內及後腹腔大出血，子○○因此生命垂危，甲○○恰於同時三十五分四十
    七秒許，自急診室重症區探頭而出，見悉前情，連忙上前搭救，甲○○先由後猛
    抓住戊○○持刀之右手，防止戊○○進一步之攻擊，詎戊○○斯時殺意仍盛，用
    力甚猛，甲○○幾經努力，猶未能成功，幸於同時三十五分五十四秒許，在場之
    另一不詳姓名年籍男子，見狀亦隨後參與協助，二人共同合力始順利制伏戊○○
    ，並由甲○○於同時三十六分一秒許奪下該行兇所用之刀子後，轉交予護士放置
    於重症區大門左邊地下處。子○○雖趁機匍匐爬行逃離，惜體力不支，倒臥於急
    診室入口，由在場旁觀民眾、護士合力抬上病床，於同日晚間九時四十三分二十
    一秒送入急診室重症區，經醫師當場緊急開刀急救（手術中失血達九千毫升）後
    ，仍因左協穿刺傷合併大量出血，延至隔日凌晨二時十分許死亡。戊○○於刺殺
    子○○後，仍未減其殺氣，不惟未對救助子○○之行為予以協力，更於急診室內
    ，四處遊走，不時叫囂、面露冷笑，並於同時三十七分十秒許、四十一分十六秒
    許，先後進入急診室重症區內，向正接受救治之丙○○嗆稱：哼，我沒把你殺死
    算你好運，我要走了等語。此間，庚○○以其所有門號0000000000號
    行動電話向警報警求援，屏東縣警察局東港分局東港派出所警員乙○○、壬○○
    於巡邏時接獲通報，訊速趕往安泰醫院急診室，抵達後，經由在場民眾、甲○○
    等明確指證係戊○○行兇，而於同時四十二分五十秒許，在該院一樓大廳處當場
    逮獲戊○○，並在急診室重症區大門左邊地下處起獲前述戊○○所有之類似藍波
    刀一把。丙○○則經即時送醫診治，始幸免於死。
二、案經子○○之父癸○○訴由屏東縣警察局東港分局報請，及丙○○訴請臺灣屏東
    地方法院檢察署檢察官偵查暨追加起訴。
     理  由
一、右揭事實，訊據被告戊○○於本院審理時除辯稱：我與子○○原係男女朋友，因
    她疑我移情別戀，屢番質問，我受不了，才會動手；且係因丙○○先以木棍攻擊
    我，我才氣不過，動手殺他；又我到醫院原想要探望子○○傷勢，詎她竟向我吐
    口水、並以惡言相對，我才想殺死她，但我只刺她一刀，醫生如果醫術夠，應該
    可以救活，卻未救活，應與我無關云云外，餘均坦承不諱。
二、經查：
  （一）程序部分：
        按「被告以外之人於審判外之言詞或書面陳述，除法律有規定者外，不得作
        為證據。」刑事訴訟法第一百五十九條第一項雖定有明文；惟按「被告以外
        之人於偵查中向檢察官所為之陳述，除顯有不可信之情況者外，得為證據。
        」、「被告以外之人於審判外之陳述，雖不符前四條之規定，而經當事人於
        審判程序同意作為證據，法院審酌該言詞陳述或書面陳述作成時之情況，認
        為適當者，亦得為證據。當事人、代理人或辯護人於法院調查證據時，知有
        第一百五十九條第一項不得為證據之情形，而未於言詞辯論終結前聲明異議
        者，視為有前項之同意。」同法第一百九十五條之一第二項、第一百五十九
        條之五亦分別定有明文。查本件告訴人丙○○於偵訊中之指述內容，依卷證
        所示，其作成之狀態，並無違背丙○○個人意思而為陳述，或其他違法取供
        之情形，被告、辯護人對其此部分所述，於本院審理時亦不爭執其證據能力
        及真實性（被告僅於本院第一次審理期日時，否認丙○○於本院審理時之證
        言，但對於丙○○偵訊所言，於本院準備程序及第二次審理期日時，則均不
        加爭執），足認並無顯不可信之情況，依前述同法第一百九十五條之一第二
        項規定，自有證據能力。又證人丙○○、吳月、甲○○、丁○○、倪意娟、
        己○○於警訊中所為之證言，雖係審判外之陳述，然被告、辯護人於本院準
        備程序及審理時，均不爭執其證據能力，依前開同法第一百五十九條之五規
        定，亦有證據能力，均此先予敘明。
  （二）實體部分：
    １、關於傷害子○○部分：
      、前揭傷害子○○部分之事實，迭據被告於警偵訊及本院審理時供承不諱（
      　　見九十三年偵字第二七八八號（以下簡稱偵卷）第一頁至第一九頁、第六
      　　一頁至第六二頁、第一一三頁，本院卷第九頁、第五五頁至第六六頁、第
      　　二三七頁至第二七七頁、第三一八頁至第三一九頁、第三三六頁至第三五
      　　七頁），核與證人吳月於警訊中所述發覺子○○受傷之經過（見偵卷第二
      　　六頁至第二八頁），及證人丁○○、甲○○於警訊及本院第一次審理期日
      　　時所稱發現子○○受傷而予以協助就醫等經過情節相符（分別見偵卷第三
      　　四頁至第三五頁，本院卷第二三八頁至第二四０頁；偵卷第二八頁至第三
      　　三頁，本院卷第二四七頁至第二四九頁），復有安泰醫院九十三年十二月
      　　十七日九三東安醫字第０六二二號函及檢送之子○○病歷及受傷照片一張
      　　附卷可佐（見本院卷第三一０頁至第三一五頁），足認被告此部分自白，
      　　確與事實相符，應可採信。
      、被告就如何起意毆打子○○，雖於本院準備程序及第一次審理期日時，以
          前情置辯，然查，被告此部分所稱，除其個人片面供述外，別無事證可稽
          ，已非可信；且被告自警偵訊時起，乃至本院羈押訊問時，均一致供稱：
          係因子○○以「你老了」、「如果年紀像我弟弟一樣年輕就好了」等語污
          辱我，我才動手等語（見偵卷第一二頁、第六一頁，本院卷第二六九頁）
          ，相互對照，被告上開辯解內容，並無較被告前開警偵訊及本院羈押訊問
          中所言，更有刻意隱瞞之必要，甚而為虛假供述之需；況前述被告於警偵
          訊及本院羈押訊問時所言，較案發時間為近，依常情，被告本較不易受他
          人影響，或衡量其他利害關係而為虛偽供述之理，是被告上開於警偵訊及
          本院羈押訊問時之供述，應符事實，當可採信，被告嗣後改稱前詞，要係
          推諉，不可取信。
    ２、關於不能安全駕駛動力交通工具而駕駛部分：
        前述如何明知其已飲用約四瓶紅葡萄酒，已達不能安全駕駛動力交通工具之
        狀態，因急欲刺殺子○○洩憤，而仍駕駛上揭車號Ｐ四—二０九七號自用小
        客車前往安泰醫院等情節，業據被告於本院審理時自白甚詳（見本院卷第五
        五頁、第五六頁、第三三六頁），有如前述，核與其女己○○於警訊及本院
        第一次審理期日時證述：確係經其父告知，始在安泰醫院前取回上開車輛等
        語相符（見本院卷第二二二頁至第二二四頁、第二四五頁至第二四七頁），
        且被告為警逮獲後，經警測得其呼氣中所含酒精成份高達每公升０點六０毫
        克，有酒精測試紙一紙附警卷可稽（見偵卷第四八頁）；參以德國、美國之
        認定標準，對於酒精濃度呼氣已達每公升零點五五毫克以上，肇事率為一般
        正常人之十倍，有法務部八十八年五月十八日法八八檢字第００一六六九號
        可佐，再衡以被告酒後毆打子○○成傷，並先後刺殺丙○○、子○○，及於
        行為後仍在上開急診室內叫囂等行為，已經本院勘驗現場監視錄影帶明確，
        有勘驗筆錄及監視器翻拍照片等附本院卷可稽（見本院卷第六二頁至第六六
        頁、第六八頁至第一八六頁），可見其酒後自我控制力已然降低（但未達精
        神耗弱之程度），足認被告酒後顯已無法順利控制車輛、注意能力已然降低
        ，已達不能安全駕駛之程度，是被告上開自白，應與事實相符，自可採為其
        論罪科刑之依據。
    ３、關於殺害丙○○部分：
      、被告如何於前開時、地，本於殺人之犯意，持扣案之類似藍波刀一把，猛
          刺丙○○腹部、左後腰各一刀，然丙○○因即時送醫而未生死亡結果等情
          節，業據被告於本院第二次審理期日時坦承不諱（見本院卷第三三六頁）
          ，已如前陳，核與證人丙○○於警偵訊（偵訊時係以告訴人身份應訊，下
          同）及本院第一次審理期日時證述如何遭被告刺殺未遂等經過情節（見偵
          卷第一０七頁至第一０八頁、第一二二頁至第一二五頁，本院卷第二四一
          頁至第二四四頁）、證人吳月於警訊中證述如何發現丙○○受傷（見偵卷
          第二七頁至第二八頁）暨證人甲○○、丁○○於本院第一次審理期日時證
          述如何協助丙○○就醫等經過情節相符（見本院卷第二三九頁至第二四０
          頁、第二四八頁至第二四九頁），並有類似藍波刀一把扣案可稽；且李啟
          忠確因此受有腹部穿刺傷（寬約四公分、深約十公分，進入腹腔，傷及網
          膜及腸繫膜）、左後腰斜穿刺傷（寬約四公分、深約八公分，傷及肌肉，
          未入後腹腔）等傷害，於當晚經安泰醫院施以緊急手術，始幸免於難，亦
          經本院依職權函詢安泰醫院屬實，有該院九十三年十八月八日九三東安醫
          字第０四九一號函暨檢附之丙○○當日病歷影本、照片二張等在卷可參（
          見本院卷第二三頁至第三０頁）；堪認被告上開不利於己之自白，確與事
          實相符，應可採信。被害人丙○○之受傷既係因被告之行為所引起，二者
          間自有相當之因果關係。
      、再按刑法上殺人與傷害致人於死之區別，應以加害人有無殺意為斷，以戕
          害他人生命之故意，著手於刺殺之實行而未發生死亡之結果，為殺人未遂
          ；倘無使人喪失生命之故意，僅在使其身體、健康受到傷害，則為傷害罪
          ，二罪皆發生傷害之結果，祗其主觀犯意及身體傷害程度不同而已。被害
          人所受傷害之程度及部位，固不能據為認定有無殺人犯意之唯一標準，但
          被害人所受傷害之程度、部位，及加害人之下手情形如何，於審究犯意方
          面，仍不失為重要參考，最高法院二十年非字第一０四號判例、八十七年
          度台上字第四四九四號判決可資參考。又按殺人未遂與傷害之區別，應以
          實施加害時，有無殺意為斷，不能因與被害人無深仇大恨，即認無殺人之
          故意；被害人所受之傷害程度，雖不能據為認定有無殺意之唯一標準，但
          加害人之下手情形如何，於審究犯意方面，仍不失為重要參考資料；至其
          殺意之有無，雖不以兇器之種類及傷痕之多少等，為絕對之認定標準，但
          加害人下手之部位、用力之程度，仍非不可藉為判斷有無殺意之心證依據
          ，最高法院七十四年度台上字第六五八五號、五十三年度台上字第一０八
          八號、八十七年度台上字第三一二三號、八十四年度台上字第三一七九號
          判決可資佐參。被告持以行兇之扣案類似藍波刀一把，刀刃長十五公分、
          寬二點五公分，刀柄長十一公分，刀面尖銳，有該刀之全、近照片各一張
          附警卷可證，持以刺向人體甚為脆弱、且為人體主要內臟器官所在之腹部
          、後腰部，客觀上足以發生死亡之結果，為一般人所能預見。而依被害人
          丙○○所受傷情觀之，其遭被告持類似藍波刀攻擊，受刺傷部位散布在腹
          部、後腰部等二處，其中腹部穿刺傷寬約四公分、深約十公分，進入腹腔
          ，傷及網膜及腸繫膜、左後腰斜穿刺傷寬約四公分、深約八公分，傷及肌
          肉，未入後腹腔，雖未因而使被害人丙○○死亡，然足認被告持上開類似
          藍波刀刺向被害人丙○○腹部、後腰部力量之鉅、用力之猛，被告欲致被
          害人丙○○於死地之決意，昭然若揭，故被告供稱其有殺害丙○○之意等
          語，應屬事實，而可採信。再者，被告於被害人丙○○因傷送醫急診，並
          正接受醫護人員緊急救治時，仍向其嗆稱：我沒把你殺死算你好運等語，
          亦經證人即安泰醫院護士倪意娟於警訊中證述綦詳（見偵卷第三九頁至第
          四三頁），益徵被告自始即有殺害丙○○之意。況被告所用之兇刀，若非
          早先於殺害子○○時，即為甲○○等人所奪下、並予以適當藏置，難謂於
          其殺意正盛之際，不致持之續以追殺丙○○，而僅能以前揭言詞逞其意念
          ！是指定辯護人為被告利益辯稱：被告與丙○○素無恩怨、亦無重大利害
          關係，應無殺害丙○○之意等語，除悖於被告之自白外，亦與事理不相吻
          合，尚不能採為有利被告之論斷。
      、復按刑法上之正當防衛以遇有現在不法之侵害為前提，如不法侵害尚未發
          生，即無防衛之可言，最高法院二十七年上字第二八七九號著有判例可資
          參照。本件被告雖辯稱係受丙○○持木棍攻擊，始持刀反擊云云（見本院
          卷第五六頁），然質之證人丙○○於警偵訊及本院第一次審理期日時，始
          終堅決予以否認（見偵卷第一０七頁至第一０八頁、第一二四頁，本院卷
          第二四一頁），且被告體型中等，丙○○體型巨大，二人相異甚殊，為本
          院審理時所親見得悉，無庸舉證，果丙○○確曾持木棍攻擊被告，被告必
          受有相當傷勢，惟被告於警偵訊中均稱：身上並無傷勢等語（見偵卷第一
          四頁、第六二頁）；又其經警當場逮捕後，即由警方解送檢察官複訊後，
          由檢察官於隔日向本院聲請裁定羈押獲准，並於同日解送臺灣屏東看受所
          ，此有押票回證附本院九十三年度聲羈字第九六號卷可參，而被告於入所
          時，經該所身體檢查結果，除被告個人自述有心肌梗塞之舊疾外，被告於
          身體外部等處均無任何傷勢，亦有臺灣屏東看守所新收收容人內外傷記錄
          表影本一紙在卷可按（見本院卷第二二七頁），足見被告上開所稱，除無
          任何事證可佐外，亦與通常事理不相一致，是被告辯稱：係為抵擋丙○○
          之攻擊，才反擊云云，應非事實，自不可信。故丙○○既無不法侵害被告
          之情事，被告自不能就此主張正當防衛，其此部分所辯，亦不能為其有利
          之認定。
    ４、關於殺害子○○部分：
      、被告如何於刺殺丙○○後，因吳月、庚○○等之告知，而汲汲於酒後駕車
          趕往安泰醫院急診室內，尋找子○○行蹤；子○○又如何因醫囑驗尿、縫
          合臉部等傷口，而暫離開該室觀察區，乃不知戊○○已殺傷丙○○，並攜
          刀至此尋伊，並正於該室與大廳交接處之門口查看，仍逕自經此由大廳進
          入急診室內，適為被告所見，乃遭被告基於殺人之意，以右手持刀猛刺其
          左部一刀，並於其受創、蹲或曲於地後，又接續予以踢打，使其連同先
          前遭被告毆打成傷之部分，合計受有如事實欄一、第三十六至四十六行所
          示之傷害，縱經甲○○等及時出面救援，及醫護人員當場予以緊急開刀救
          助，仍回天乏術等經過情節，已據被告於本院審理時坦承不諱，如前所述
          ，核與證人甲○○於警訊及本院第一次審理期日時所述情節相符（見偵卷
          第二八頁至第三三頁，本院卷第二四八頁至第二四九頁），復有上開被告
          持以行兇所用之類似藍波刀一把扣案可證，且被告上開行兇經過，亦經本
          院依職權勘驗安泰醫院急診室監視器所錄影像屬實，有前述本院勘驗筆錄
          ，及監視器錄像翻拍照片共一百十九張附本院卷可憑（見本院卷第六二頁
          至第六六頁、第六八頁至第一八六頁），可見被告上開自白確符事實，應
          可取信。
      、另腹、部等均為人體之要害，如以質地堅硬、刀面尖銳之刀具朝人之腹
          、部刺殺均足以致人於死，被告持扣案之類似藍波刀朝被害人子○○左
          部刺殺，其有殺人之犯意，應堪認定。且被告於行兇之際，經被害人顏
          翠琴逃脫後，猶無罷手之意，若非經證人甲○○及另一不詳年籍成年男子
          共同合力，尚不能奪下其所持之上揭刀具，已如前述，足見被告刺殺被害
          人子○○之際用力甚猛，殺意甚堅，顯有致被害人子○○於死地之殺人決
          意，至為明確，益見被告前述自白之真實性。
      、又被害人子○○遭被告刺殺，受有如上述之傷害，雖經當場施以急救，仍
          因左穿刺傷合併大量出血（手術中失血九千毫升），延至九十三年六月
          一日凌晨二時十分許不治身亡之事實，亦經台灣屏東地方法院檢察署檢察
          官督同法醫師相驗及解剖屬實，有勘驗筆錄、驗斷書、相驗屍體證明書、
          解剖照片附卷可稽（見九三年相字第三四六號第二二頁至第三０頁，偵卷
          第七八頁至第九０頁）。經將解剖所取得被害人子○○之器官等送請法務
          部法醫研究所鑑定結果，亦認被害人子○○係因左穿刺傷合併大量出血
          死亡，死亡方式為他殺等情，有該所九十三年七月九日法醫理字第０九三
          ０００二一０一號函暨所附（九三）法醫所醫鑑字第０八三一號鑑定書在
          卷足憑（見偵卷第九五頁至第一００頁），可見被害人子○○之死亡確係
          因被告之行為所引起，二者間有相當之因果關係，是被告所辯子○○之行
          為與其所為刺殺行為無關云云，無非推諉，無足取信。
      、再者，被告於當日晚間九時三十五分四十秒許，發現被害人子○○行蹤後
          ，即於同時分四十二秒許，迅速持刀趨前刺殺之，期間，子○○未向被告
          吐口水、或為任何辱罵之動作，並據本院依職權勘驗現場監視器錄像畫面
          屬實，有前述之勘驗筆錄、照片可證，被告、辯護人復對上開勘驗結果，
          不予爭執真實性，應可認定，是被告所辯：係因子○○向我吐口水、惡言
          相向，才起意殺人云云，顯與事實不一，要係卸責之詞，不可取信。
    ５、綜上所述，本案事證明確，被告犯行洵堪認定。
三、核被告毆打子○○成傷，所為係犯刑法第二百七十七條第一項傷害罪；被告已著
    手殺害丙○○行為之實施，惟丙○○未生死亡之結果部分之所為，係犯刑法第二
    百七十一條第二項、第一項殺人未遂罪（起訴書原認係犯刑法第二百七十七條第
    一項傷害罪，惟蒞庭檢察官於本院審理時，當庭聲明變更起訴法條為刑法第二百
    七十一條第二項、第一項殺人未遂罪；又上開變更後之罪名，亦經本院於審理時
    告知被告、辯護人，並予其等詰問相關證人及辯論之機會，有審判筆錄可稽，自
    無礙被告防禦權之行使）。被告為殺害子○○，明知已無安全駕駛之能力，仍駕
    車前往安泰醫院，持刀刺殺子○○得逞，核其所為則係犯刑法第一百八十五條之
    三重大違背義務致交通危險罪，及同法第二百七十一條第一項殺人罪。被告先後
    二次殺人行為間，時間緊接，所犯係犯罪基本構成要件相同之罪名，應係基於概
    括犯意反覆為之，為連續犯，應從一重處斷，並除法定本刑為死刑及無期徒刑之
    部分外，加重其刑。被告所犯重大違背義務致交通危險罪，與所犯連續殺人罪間
    ，有方法、目的之牽連關係，為牽連犯，應從一重之連續殺人罪論處。被告所犯
    傷害罪與連續殺人罪間，犯意個別，行為互異，應分論併罰。爰審酌被告僅因細
    故，即以暴力相加予子○○，致顏女因而成傷，且於離去該小吃部前往輔英醫院
    探視其女後，仍未念及生命、親情可貴，而即時反省、克制，於丙○○出面好意
    攔阻時，不知罷手，猶持刀刺殺之，致令丙○○身心重創、無辜受累；又竟僅欲
    以顏女之死，以洩其心中不滿，即罔顧公眾性命、財產之安全，於酒後駕車追尋
    顏女行蹤，嗣更於急症傷病者希望所繫之急診室內，公然持刀刺殺顏女，不惟始
    顏女家屬頓失親人、蒙受椎心之痛，並因顏女被害地點之特殊性，而使顏女家屬
    悲痛更甚常人，均俱見被告心態之可議、手段之兇暴；且被告犯罪後，雖一再口
    稱願與丙○○、及顏女家屬和解，惟始終未見有所動作，甚且於本院審理時更直
    稱不願委託家人出面和解等語，有本院審理筆錄可證，益徵其犯後毫無悔意，態
    度惡劣；惟念其犯罪後坦承部分犯行，且於殺害顏女後，並未逃脫，節省追緝、
    訴訟之社會成本，另經警逮獲後，亦主動表明願受法律制裁等語，有警訊筆錄在
    卷可稽，顯見其並非泯無天良之輩，尚無量處極刑之必要，暨其係因受顏女譏諷
    而衍生殺機、及公訴人求處有期徒刑十二年等一切情狀，量處如主文所示之刑，
    且定其應執行刑，並依法諭知褫奪公權終身。至被告雖於行為後，即為警員乙○○、壬○○在安泰醫院內逮獲，並於警訊中坦承連續殺人部分之犯行，然其遭警
    逮捕前，警員乙○○、壬○○早已據現場民眾、甲○○等人之指證，得知其連續
    殺人事實，業據證人乙○○、壬○○、甲○○於本院審理時到庭證述甚詳，互核
    一致，應可採信，是被告雖犯後於警訊時即坦承殺人一情，惟既在有偵查犯罪權
    限之人知悉犯罪事實及犯人之後，核與自首之要件不符，附此敘明。扣案之類似
    藍波刀一把，係被告所有，並供其連續殺人所用，業據被告陳明在卷，應依刑法
    第三十八條第一項第二款規定，予以宣告沒收。
據上論斷，應依刑事訴訟法第二百九十九條第一項前段，刑法第五十六條、第二百七
十七條第一項、第一百八十五條之三、第二百七十一條第一項、第五十五條、第五十
一條第四款、第三十七條第一項、第三十八條第一項第二款，判決如主文。
本案經檢察官林津鋒到庭執行職務。
中　　　華　　　民　　　國　　九十四　　年 　　 三  　　月　 　 八  　　日
                                      臺灣屏東地方法院刑事第一庭
                                          審判長法  官  潘正屏
                                                法  官  黃聖涵
                                                法  官  林世民
右正本證明與原本無異。
如不服本判決應於收受本判決送達後十日內向本院提出上訴書狀，其未敘述上訴理由
者，並得於提起上訴後十日內向本院補提理由書狀（均須按他造當事人之人數附繕本
 ）「切勿逕送上級法院」
                                                書記官  張儷薾
中　　　華　　　民　　　國　　九十四　　年 　　 三  　　月　 　 八  　　日
附錄論罪科刑法條：
中華民國刑法第一百八十五條之三
服用毒品、麻醉藥品、酒類或其他相類之物，不能安全駕駛動力交通工具而駕駛者，
處一年以下有期徒刑、拘役或三萬元以下罰金。
中華民國刑法第二百七十一條
殺人者，處死刑、無期徒刑或十年以上有期徒刑。
前項之未遂犯罰之。
預備犯第一項之罪者，處二年以下有期徒刑。
中華民國刑法第二百七十七條
傷害人之身體或健康者，處三年以下有期徒刑、拘役或一千元以下罰金。
犯前項之罪因而致人於死者，處無期徒刑或七年以上有期徒刑；致重傷者，處三年以
上十年以下有期徒刑。
